【裁判字號】    92,上易,867
【裁判日期】    921030
【裁判案由】    詐欺
【裁判全文】
臺灣高等法院臺南分院刑事判決               九十二年度上易字第八六七號  Ｃ
      上  訴  人  臺灣臺南地方法院檢察署檢察官
      上  訴  人
      即  被  告  甲  ○  ○
右上訴人因被告詐欺案件，不服臺灣臺南地方法院九十二年度易字第八三六號中華民
國九十二年八月十四日第一審判決（起訴案號：臺灣臺南地方法院檢察署九十二年度
偵字第二四七一號），提起上訴，本院判決如左：
      主      文
上訴駁回。
      事      實
一、甲○○意圖為自己不法之所有，於民國九十年十二月九日，至臺南縣永康市○○
    ○街五一之三號乙○○公司，佯稱欲出售「遠紅外線三溫暖機」、「貼布藥膏」
    等貨品予乙○○，致乙○○陷於錯誤，而與甲○○簽訂「訂購協議書（契約書）
    」，雙方約定甲○○於收款後四十五天內應出貨完畢，乙○○並於締約當時給付
    「遠紅外線三溫暖機」之貨款新臺幣（下同）二百萬元、「貼布藥膏」之貨款一
    百二十萬元總計三百二十萬元之現金予甲○○。詎雙方約定期限屆至，甲○○並
    未依約交付貨品，雖經乙○○多次催討，惟甲○○均置之不理，乙○○至此始知
    受騙。
二、案經乙○○訴由臺灣臺南地方法院檢察署檢察官偵查起訴。
      理      由
一、訊據被告甲○○矢口否認右揭詐欺取財犯行，辯稱：訂購協議書雖是真正，但其
    沒有收到三百二十萬元，告訴人要其訂這份契約書說是要報價用云云。經查，被
    告右揭詐欺取財之事實，業據告訴人乙○○於偵查中及原審審理指訴甚詳，並有
    被告與告訴人於九十年十二月九日所簽立之「訂購協議書（契約書）」一份附於
    發查卷足憑，且檢察官於偵查中核對原本相符，該協議書之末段載明「今日貼布
    藥膏收得現金新台幣壹佰貳拾萬元無誤。遠紅外線三溫暖機收得現金新台幣貳佰
    萬元無誤。」等語，被告並於該收得現金之各行下按捺指紋，以示知曉、負責。
    苟被告甲○○未收得貨款，應不至於在未收款之情形下，逐行按指紋，其所辯沒
    有收到三百二十萬元，告訴人要其訂這份契約書說是要報價用云云，顯係卸責之
    詞，不足採信。而證人徐莉君（原判決載為許麗君）雖於原審審理時證稱：其有
    聽到訂購貼布及三溫暖機的話，沒有看到乙○○付款給甲○○等語（見原審卷第
    三三頁），但又證稱：協議書是在九十一年十月二日在一個飯店訂立的等語（見
    原審卷第三四頁），其所證簽約之時間與協議書所立時間係九十年十二月九日，
    出入甚大，其證言是否實在，即有疑問，尚難據以認定被告無詐欺取財之證據。
    被告向告訴人收款後，依約應於四十五天內履約交貨，詎料，非但迄今未交貨，
    又矢口否認有收取告訴人之貨款，不承認收貨款之事，足認其於收款之初即有意
    否認本件債務，故意不履行契約，其有詐欺之不法意圖至明。事證明確，被告犯
    行堪以認定。
二、核被告所為，係犯刑法第三百三十九條第一項之詐欺取財罪。原審以被告罪證明
    確，適用刑法第三百三十九條第一項、第七十四條第一款，罰金罰鍰提高標準條
    例第一條前段之規定，並審酌被告犯罪之動機、目的、手段及所造成危害、迄審
    理中尚已（未）與告訴人達成民事上和解（上訴本院後已成立和解，有和解書影
    本一份附於本院卷可稽）等一切情狀，判處被告有期徒刑一年，緩刑三年，認事
    用法並無違誤，量刑及緩刑之宣告亦尚妥適。公訴人依告訴人之請求上訴，指摘
    被告未與告訴人成立和解，原判決判處有期徒刑一年，緩刑三年，顯有失輕縱云
    云，為無理由，應予駁回。
據上論結，應依刑事訴訟法第三百六十八條，判決如主文。
本案經檢察官劉欽銘到庭執行職務。
中    華    民    國      九十二      年      十      月      三十      日
                                  臺灣高等法院臺南分院刑事第三庭
                                      審判長法官  陳    清    溪
                                            法官  宋    明    蒼
                                            法官  楊    子    莊
右正本證明與原本無異。
不得上訴。
                                      法院書記官  尤    乃    玉
中    華    民    國      九十二      年      十      月      三十一    日
附錄法條：
刑法第三百三十九條第一項：
意圖為自己或第三人不法之所有，以詐術使人將本人或第三人之物交付者，處五年以
下有期徒刑、拘役或科或併科一千元以下罰金。


司法院資訊處製作；財團法人民間司法改革基金會備份。
